臺灣新竹地方法院宣示判決筆錄　　　 100年度審訴字第606 號
公　訴　人　臺灣新竹地方法院檢察署檢察官
被　　　告　林慶源
指定辯護人　本院公設辯護人周凱珍
上列被告因違反毒品危害防制條例之案件，經檢察官提起公訴（
99年度毒偵字第2132號）後，聲請本院改依協商程序而為判決，
於中華民國100 年10月21日下午4 時在本院刑事第十一法庭宣示
判決，出席職員如下：
　　　　　　　　　　　　　　　　　　　審判長法官　邱忠義
　　　　　　　　　　　　　　　　　　　　　書記官　劉依緹
　　　　　　　　　　　　　　　　　　　　　通　譯　邱立杰
法官起立朗讀判決主文、犯罪事實要旨、處罰條文，及告以上訴
限制、期間並提出上訴狀之法院，且諭知記載其內容：
一、主  文：
    林慶源施用第一級毒品，累犯，處有期徒刑捌月。又施用第
    二級毒品，累犯，處有期徒刑陸月。應執行有期徒刑壹年。
二、犯罪事實要旨：
（一）林慶源前曾(1)於民國96年2 月間，因竊盜案件，經本院以
      96年度竹簡字第378 號判決，判處有期徒刑3 月確定，嗣
      經本院以96年度聲減字第745 號裁定，減為有期徒刑1 月
      又15日確定。(2)又於96年7 月間，因賭博案件，經本院以
      97年度易字第288 號判決，分別判處罰金新臺幣（下同）
      2,000 元、2,000 元，並分別減為罰金1,000 元、1,000
      元，並經定應執行刑為罰金2,000 元確定（易服勞役2 日
      ）。(3)又於96年7 月間，因竊盜案件，經本院以96年度竹
      簡字第994 號判決，判處有期徒刑6 月，減為有期徒刑3
      月確定。(4)又於96年11月間，因違反毒品危害防制條例案
      件，經本院以96年度訴字第780 號判決，判處有期徒刑7
      月，減為有期徒刑3 月又15日確定。(5)又於97年1 月間，
      因違反毒品危害防制條例案件，經本院以97年度訴字第15
      9 號判決，判處有期徒刑7 月、7 月、5 月、5 月，並經
      定應執行刑為有期徒刑1 年8 月確定。(6)又於97年8 月間
      ，因詐欺案件，經本院以97年度竹簡字第1293號判決，判
      處拘役30日。上開(1)(3)(4)案件，經本院以97年度聲字第23
      8 號裁定，經定應執行刑為有期徒刑7 月確定後，再與前
      開(2)(5)(6)案件接續執行，於97年2 月5 日入監執行，而於
      98年11月20日縮短刑期假釋付保護管束出監，並於99年4
      月18日保護管束期滿假釋未經撤銷視為執行完畢。
（二）林慶源前於90年4 月間，因施用毒品案件，經本院以89
      年度毒聲字第2472號裁定送觀察、勒戒，因認有繼續施用
      毒品之傾向，再經本院以90年度毒聲字第1132號裁定，令
      入戒治處所施以強制戒治1 年，嗣其強制戒治執行滿3 月
      後，經戒治處所認無繼續戒治之必要，復經本院以91年度
      毒聲字第343 號裁定停止戒治，旋其停止戒治所餘戒治期
      間於91年6 月24日屆滿，因期滿未經撤銷，視為強制戒治
      期滿執行完畢，並經臺灣新竹地方法院檢察署檢察官，以
      91年度戒毒偵字第83號為不起訴處分確定。又於96年4
      月間，因施用毒品案件，經本院以96年度訴字第780 號判
      決，判處有期徒刑7 月，減為有期徒刑3 月又15日確定。
（三）詎林慶源不知悔改，於前開強制戒治處分執行完畢釋放後
      「5 年內再犯」施用毒品案件，並經法院判處罪刑確定後
      ，(1)復基於施用第一級毒品海洛因之犯意，於99年8 月17
      日上午10時10分為警採尿時起回溯26小時內之某時許，在
      新竹市東門市場內，以將海洛因粉末置入針筒內，再加水
      注射入體內之方式，施用第一級毒品海洛因1 次。(2)另基
      於施用第二級毒品甲基安非他命之犯意，於99年8 月17日
      上午10時10分為警採尿時起回溯96小時內之某時許，在上
      開地點，以將甲基安非他命置於玻璃球內點火燒烤，吸食
      其煙霧之方式，施用第二級毒品甲基安非他命1 次。嗣於
      99年8 月16日晚上7 時10分許，因涉犯竊盜罪為警在新竹
      縣橫山鄉○○村○○路與中山街2 段之路口查獲，並經其
      同意由警採集其尿液送驗，結果呈甲基安非他命、可待因
      、嗎啡陽性反應，始悉上情。
（四）案經新竹縣警察局橫山分局報告臺灣新竹地方法院檢察署
      檢察官偵查起訴。
三、處罰條文：
    毒品危害防制條例第10條第1 項、第2 項，刑法第11條前段
    、第47條第1 項、第51條第5 款。
四、協商判決除有刑事訴訟法第455 條之4 第1 項第1 款於本訊
    問程序終結前，被告撤銷協商合意或檢察官撤回協商聲請者
    ；第2 款被告協商之意思非出於自由意志者；第4 款被告所
    犯之罪非第455 條之2 第1 項所定得以協商判決者；第6 款
    被告有其他較重之裁判上一罪之犯罪事實者；第7 款法院認
    應諭知免刑或免訴、不受理者情形之一，及違反同條第2 項
    「法院應於協商合意範圍內為判決；法院為協商判決所科之
    刑，以宣告緩刑或2 年以下有期徒刑、拘役或罰金為限」之
    規定者外，檢察官與被告均不得上訴。
五、如有前項得上訴之情形，得自收受宣示判決筆錄送達之日起
    10日內，向本院提出上訴書狀，上訴於第二審法院。
中    華    民    國   100    年    10    月    21    日
                  刑事第九庭書  記  官    劉依緹
                            審判長法官    邱忠義
以上筆錄正本係照原本作成。
中    華    民    國   100    年    10    月    21    日
                            書  記  官    劉依緹
附錄本案處罰實體法條全文：
毒品危害防制條例第10條：
施用第一級毒品者，處6 月以上5 年以下有期徒刑。
施用第二級毒品者，處3 年以下有期徒刑。